---
title: "Управление данными (статистическое программирование)"
author: "Гладышев Никита Сергеевич"
date: "2024-11-08"
output: html_document
---

```{r setup, include=FALSE}
knitr::opts_chunk$set(echo = TRUE)
library (tidyverse)
library (readxl)
```

*Задание*:
Согласно спецификации собрать датасет с анамнезом субъектов ADMH на основе ADSL и домена MH. Обратите внимание на содержимое переменной MHTERM, не во всех строках оно несет наполнение, что с этим нужно сделать? 
Спецификация содержит столбец Core со статусом переменной, наличие значений в Req-переменных критически важно для оценки. 
Приложите ссылку на свой гитхаб, в котором будет сохранена вся файловая структура архива; в папке ADaM-like должен находиться сделанный ADMH. Не забудьте приложить скрипт -- он поможет разобраться в причинах ошибок (если они случатся) и дать вам рекомендации. 

# Загрузка ADSL

```{r}
ADSL <- read_excel("./ADaM-like/ADSL.xlsx")
MH <- read_excel("./SDTM/MH_MEDICALHISTORY.xlsx")

```

# Объединим данные и отберем переменные, исходя из спецификации

```{r}


ADSL_MH <- ADSL %>% select (-STUDYID) %>%
  left_join(MH, by = c("SUBJID" = "SUBJID"))


ADS_MH_selected <- ADSL_MH %>% select(STUDYID, USUBJID, TRTP, TRTPN, SUBJID, MHSEQ, MHCAT, MHDECOD, MHBODSYS, MHSTDTC, MHENDTC, MHENRTPT, MHTERM, MHENRTPT)
```
# Выполняем условия из спецификации (Написал все в разных mutate для удобства чтения)

```{r}
MH_moderate <- ADS_MH_selected %>% 
  mutate(ASTDT = case_when(
      str_detect(MHSTDTC, "^\\d{4}-\\d{2}$") ~ paste0(MHSTDTC, "-01"),
      str_detect(MHSTDTC, "^\\d{4}$") ~ paste0(MHSTDTC, "-01-01"),
      TRUE ~ MHSTDTC)) %>%
  #############################################################################################
  mutate(ASTDTF = case_when(is.na(MHSTDTC) | str_detect(MHSTDTC, "^[^\\d]") ~ "Y",
      str_detect(MHSTDTC, "^\\d{4}$") ~ "M",
      str_detect(MHSTDTC, "^\\d{4}-\\d{2}$") ~ "D",
      TRUE ~ NA)) %>%
  #############################################################################################
  mutate (AENDT = case_when(MHENRTPT == "ONGOING" ~ "",
                            str_detect(MHENDTC, "^\\d{4}-\\d{2}$") ~ paste0(MHENDTC, "-01"),
                            str_detect(MHENDTC, "^\\d{4}$") ~ paste0 (MHENDTC, "-01-01"), 
                            is.na (MHENDTC) ~ NA,
                            TRUE ~ MHENDTC)) %>%
  #############################################################################################
  mutate(AENDTF = case_when(is.na(MHENDTC) | str_detect(MHENDTC, "^[^\\d]") ~ "Y",
      str_detect(MHENDTC, "^\\d{4}$") ~ "M",  
      str_detect(MHENDTC, "^\\d{4}-\\d{2}$") ~ "D",
      TRUE ~ NA)) %>%
  #############################################################################################
  mutate (MHENRF = ifelse (MHENRTPT == "ONGOING", "ONGOING", ""))
```

# Объединим данные

```{r}

ADMH <- MH_moderate %>% select (STUDYID,
    USUBJID,
    TRTP,
    TRTPN,
    MHSEQ,
    MHCAT,
    MHTERM,
    MHDECOD,
    MHBODSYS,
    MHSTDTC,
    ASTDT,
    ASTDTF,
    MHENDTC,
    AENDT,
    AENDTF,
    MHENRTPT,
    MHENRF) %>%
  mutate (MHSEQ = as.numeric(MHSEQ),
          MHENDTC = as.character(MHENDTC)) %>%
  filter (!is.na (MHTERM), MHCAT == "Medical History") %>%
  glimpse()

```
# Сохраняем датасет

```{r}
openxlsx::write.xlsx(ADMH, "./ADaM coding/ADaM coding/ADaM-like/ADMH.xlsx")
```

